【裁判字號】    98,撤緩,71
【裁判日期】    980923
【裁判案由】    撤銷緩刑
【裁判全文】
臺灣士林地方法院刑事裁定              98年度撤緩字第71號
聲  請  人  臺灣士林地方法院檢察署檢察官
受  刑  人  甲○○
上聲請人因受刑人犯詐欺案件（本院96年度簡字第1022號），聲
請撤銷緩刑之宣告（98年度執聲字第885 號），本院裁定如下：
    主  文
甲○○之緩刑宣告撤銷。
    理  由
一、聲請意旨略以：受刑人即被告甲○○因犯詐欺案件，經臺灣
    士林地方法院於96年12月28日以96年度簡字第1022號（93年
    度偵續字第171 號）判處有期徒刑1 年2 月，減為有期徒刑
    7 月，緩刑2 年，並應支付羅春德新臺幣（下同）300 萬元
    ，於97年2 月12日確定在案。受刑人於緩刑期內未依判決主
    文所示給付羅春德，羅春德（已死亡）之家屬（即被害人之
    遺孀乙○○○）並於98年7 月13日聲請撤銷受刑人緩刑之宣
    告，足認原宣告之緩刑難收其預期效果。核該受刑人僅依判
    決主文所示給付羅春德（及其遺孀乙○○○）計30幾萬元，
    已合於刑法第75條之1 第1 項第4 款所定撤銷緩刑宣告之原
    因，爰依刑事訴訟法第476 條規定聲請撤銷等語。
二、按受緩刑之宣告，違反第74條第2 項第1 款至第8 款所定負
    擔情節重大，足認原宣告之緩刑難收其預期效果，而有執行
    刑罰之必要者，得撤銷其宣告，刑法第75條之1 第1 項第4
    款定有明文。
三、經查，受刑人甲○○因犯詐欺案件，經本院以96年度簡字第
    1022號判處有期徒刑1 年2 月，減為有期徒刑7 月，緩刑2
    年，並應支付羅春德300 萬元，給付方式如下：自民國97年
    1 月20日起，按月於每月20日以前給付羅春德10萬元，至全
    部清償完畢為止，如有一期未履行，視為全部到期，該案於
    97年2 月12日確定，此有卷附之上開判決書正本及臺灣高等
    法院被告前案紀錄表各1 份在卷可稽。次查，受刑人就上開
    緩刑之負擔，並未依判決所諭知之條件履行，已據被害人羅
    春德（已死亡）之家屬（即被害人之遺孀乙○○○）於98年
    7 月13日向臺灣士林地方法院檢察署檢察官具狀陳述無訛，
    有聲請撤銷緩刑狀1 紙可佐。受刑人於受有緩刑宣告後，本
    應履行義務，分期給付被害人財產上損害，且依上開判決書
    所載「一期未履行，視為全部到期」，而受刑人於緩刑期內
    並未依判決諭知之日期支付被害人款項之事實，除據被害人
    之遺孀乙○○○於本院具結稱受刑人僅於97年1 月10日匯款
    後，每次都要伊通知後才匯款，只付了30幾萬，到97年5 月
    受刑人對伊說「隨便你」後就沒付款等語外，受刑人亦到庭
    陳稱伊自97年5 月開始沒有繼續給付上開款項，因所經營之
    義利安國際有限公司等經營不善，其無資力給付已欠款項，
    請求法院再給3 年時間等情，有本院98年8 月21日訊問筆錄
    可稽，並有乙○○○庭後補呈之北區農會97年1 月間羅春德
    帳戶交易明細及97年1 月至12月間乙○○○帳戶交易明細各
    1 份在卷可按。此外經本院向財政部臺北市國稅局調取受刑
    人於97年度綜合所得稅相關資料，查無受刑人申報所得資料
    ，有該局98年9 月11日財北國稅資字第0980253812號函可參
    ，足認受刑人確無資力支付該緩刑負擔。本院審酌受刑人未
    依約按時履行上開賠償條件，而上開賠償條件既為本院對於
    受刑人宣告緩刑之重要參考，受刑人於給付被害人負擔總額
    約10％款項後，即置之不理，尚未給付之金額幾達負擔總額
    之90％，影響被害人之權益甚鉅，又毫無給付之準備，可該
    其違反所定負擔情節重大，其原宣告之緩刑顯難收其預期效
    果，而有執行刑罰之必要。故聲請人主張受刑人有刑法第75
    條之1 第1 項第4 款之事由，聲請撤銷緩刑，核無不合，應
    予准許。
四、依刑事訴訟法第476 條，刑法第75條之1 第1 項第4 款，裁
    定如主文。
中    華    民    國    98    年    9     月    23    日
                  刑事第四庭法  官  李正紀
以上正本證明與原本無異。
如不服本裁定，應於裁定送達五日內，向本院提出抗告狀。
                            書記官  黃瓊芳
中    華    民    國    98    年    9     月    23    日


司法院資訊處製作；財團法人民間司法改革基金會備份。
